【裁判字號】    99,上訴,3493
【裁判日期】    991012
【裁判案由】    毒品危害防制條例
【裁判全文】
臺灣高等法院刑事判決                99年度上訴字第3493號
上  訴  人
即  被  告  甲○○
上列上訴人因違反毒品危害防制條例案件，不服臺灣板橋地方法
院99年度訴字第2196號，中華民國99年8月19日第一審判決（起
訴案號：臺灣板橋地方法院檢察署99年度毒偵字第3300號），提
起上訴，本院判決如下：
    主  文
上訴駁回。
    理  由
一、按不服地方法院之第一審判決而上訴者，應向管轄第二審之
    高等法院為之。上訴書狀應敘述具體理由。上訴書狀未敘述
    上訴理由者，應於上訴期間屆滿後20日內補提理由書於原審
    法院，逾期未補提者，原審法院應定期間先命補正。第二審
    法院認為上訴書狀未敘述理由或上訴有第362條前段之情形
    者，應以判決駁回之，但其情形可以補正而未經原審法院命
    其補正者，審判長應定期間先命補正。刑事訴訟法第361條
    及第367條分別定有明文。所謂不服第一審判決之具體理由
    ，係指依據卷內訴訟資料，具體指摘第一審判決關於認定事
    實、適用法律及量刑等項，有違法或不當之情形而言，此為
    提起第二審上訴之法定要件。倘上訴人之上訴書狀或補提之
    上訴理由書，雖有敘述上訴理由，惟並未具體敘述第一審判
    決有上述違法、不當情形，即與未敘述具體理由無異，所為
    上訴，即不符合上訴之法定要件。
二、經查：
  (一)本件原審適用簡式審判程序，依憑以上訴人即被告甲○○於
    原審之自白、卷附臺北縣政府警察局新莊分局偵辦毒品危害
    防制條例案被移送人姓名代碼對照表、臺灣檢驗科技股份有
    限公司濫用藥物檢驗報告及扣案含海洛因殘渣之殘渣袋1個
    等證據資料，認定被告確有施用第一級毒品1次之犯行，為
    累犯，量處有期徒刑7月。核其採證認事及用法，並未違背
    法令或悖離經驗法則、論理法則，量刑亦屬允當。
  (二)被告上訴意旨略以：因父親突然往生，家中只剩身體不好之
    母親1人，需要伊照顧、分擔家計，伊現在有正當職業，很
    用心在賺錢，伊因父親過世而真正有所省悟，已戒除毒癮，
    亦按時報到驗尿，懇請鈞院再給伊1次機會，從輕量處得易
    科罰金之刑度等語。
  (三)按量刑輕重，係屬事實審法院得依職權自由裁量之事項，苟
    其量刑已以行為人之責任為基礎，並斟酌刑法第57條各款所
    列情狀，而未逾越法定刑度或有濫用權限情事，即不得任意
    指為違法（最高法院75年臺上字第7033號判例、98年度臺上
    字第5002號判決意旨參照）。本件原審量刑時，已依刑法第
    57條規定，敘明：「爰審酌被告前因施用毒品案件，業經觀
    察、勒戒及強制戒治併多次論罪科刑，仍未能戒除施用毒品
    惡習，再犯本件施用毒品犯行，顯見其意志不堅，委無足取
    ，併衡其犯罪動機、目的、所犯施用毒品犯行究為自戕行為
    ，及犯罪後坦承犯行，犯罪後態度尚可等一切情狀」等情，
    就量刑刑度詳為審酌並說明其理由，既未逾越法定刑度，復
    未濫用自由裁量之權限，上訴意旨復未具體指摘原判決關於
    認定事實、適用法律及量刑等事項，究竟有何違法或不當之
    具體情形。揆諸上開說明，本件上訴未敘述具體理由，屬不
    合法律上之程式，應予駁回，並不經言詞辯論為之。
據上論斷，依刑事訴訟法第367條前段、第372條，判決如主文。
中    華    民    國    99    年    10    月    12    日
                     刑事第五庭  審判長法  官  李英勇
                                       法  官  白光華
                                       法  官  崔玲琦
以上正本證明與原本無異。
如不服本判決，應於收受送達後10日內向本院提出上訴書狀，其
未敘述上訴之理由者並得於提起上訴後10日內向本院補提理由書
（均須按他造當事人之人數附繕本）「切勿逕送上級法院」。
                                       書記官   馬佳瑩
中    華    民    國    99    年    10    月    12    日

司法院資訊處製作；財團法人民間司法改革基金會備份。
